臺灣高等法院刑事判決
108年度上訴字第3978號
上  訴  人  
即  被  告  何香美


上列上訴人即被告因妨害風化案件，不服臺灣士林地方法院107
年度訴字第239號，中華民國108年10月18日第一審判決（起訴案
號：臺灣士林地方檢察署107年度偵字第7706號），提起上訴，
本院判決如下：
    主  文
上訴駁回。
    事  實
一、甲○○自民國107年5月1日起，受址設臺北市○○區○○路0段00號
    之○○泰式養生館（下稱本案養生館）負責人陳佳玲之僱用，
    擔任本案養生館之白班櫃檯人員，竟與陳佳玲共同基於意圖
    使成年女子與他人為猥褻之行為，而媒介、容留以營利之犯
    意聯絡，先由陳佳玲以不詳方式，在「○○論壇」網站上，以
    「○○個人工作室」名義刊登廣告，而以指壓、油壓、舒壓按
    摩及「只能到現場說」等服務之名目招攬不特定男客至本案
    養生館，並留下行動電話門號0000000000號、0000000000號
    供聯絡之用，甲○○與陳佳玲分別擔任白班、晚班櫃檯人員，
    負責在櫃檯招呼客人、接待至本案養生館包廂等工作，並以
    每次60分鐘新臺幣（下同）1,500元之代價，容留成年女子
    在本案養生館內為男客從事按摩及以手撫弄男客生殖器至射
    精之猥褻行為（下稱「半套」之性交易服務），本案養生館
    及按摩小姐則可從中分別獲得1,000元、500元，而以此方式
    營利。俟謝宇俊於107年5月11日下午某時許，看見上揭○○論
    壇廣告，並撥打行動電話門號0000000000號與陳佳玲聯絡確
    認本案養生館小姐有提供「半套」之性交易服務後，旋前往
    本案養生館，經由甲○○招呼、接待並安排本案養生館內越南
    籍成年女子TRAN MONG CAM進入包廂，為謝宇俊從事「半套
    」之性交易服務，並向謝宇俊收取1,000元，另請謝宇俊自
    行交付500元予TRAN MONG CAM，以此方式媒介、容留TRAN M
    ONG CAM與謝宇俊為猥褻行為而牟利。嗣因臺北市政府警察
    局○○分局（下稱○○分局）員警於107年5月4日、5日瀏覽上開
    ○○論壇廣告，並以電話及至本案養生館現場蒐證後，於同年
    月11日下午3時20分許，持臺灣士林地方法院（下稱士林地
    院）法官核發之搜索票至本案養生館執行搜索，當場查獲上
    情，並於該包廂垃圾桶內扣得沾有謝宇俊精液之衛生紙團1
    個，及在櫃檯內、TRAN MONG CAM身上分別扣得1,000元、50
    0元現鈔各1張，始悉上情。
二、案經○○分局報請臺灣士林地方檢察署檢察官偵查起訴。
    理  由
壹、證據能力方面
一、按被告以外之人於審判外之陳述，雖不符刑事訴訟法第159
    條之1至第159條之4之規定，然經當事人於審判程序同意作
    為證據，法院審酌該言詞陳述或書面陳述作成時之情況，認
    為適當者，亦得為證據；當事人、代理人或辯護人於法院調
    查證據時，知有刑事訴訟法第159條第1項不得為證據之情形
    ，而未於言詞辯論終結前聲明異議者，視為有前項之同意，
    刑事訴訟法第159條之5定有明文。查，本判決下列認定事實
    所引用之被告以外之人於審判外所為之供述證據資料（包含
    人證與文書等證據），並無證據證明係公務員違背法定程序
    所取得；而檢察官、上訴人即被告甲○○（下稱被告）對本院
    準備程序期日提示之卷證，均不爭執其等證據能力，且迄至
    言詞辯論終結前亦未再聲明異議，本案證據資料作成時之情
    況，核無違法取證或其他瑕疵，證明力亦無明顯過低之情形
    ，認為以之作為證據均為適當，依刑事訴訟法第159條之5規
    定，自均得作為證據。
二、至於非供述證據部分，檢察官及被告均不爭執其等證據能力
    ，復均查無違反法定程序取得或其他不得作為證據之情形，
    且經本院於審理期日提示予檢察官及被告而為合法調查，應
    認均有證據能力。
貳、實體方面
一、訊據被告對其於案發時擔任本案養生館之白班櫃檯人員，並
    於謝宇俊前往本案養生館消費時，安排TRAN MONG CAM至包
    廂內為謝宇俊提供服務等事實坦承不諱，惟矢口否認有何圖
    利媒介、容留女子與他人為猥褻行為以營利之犯行，辯稱：
    伊只是擔任櫃檯人員，○○論壇網站上廣告是陳佳玲所為，TR
    AN MONG CAM也是陳佳玲所應徵，伊不知道也管不到TRAN MO
    NG CAM與男客私下做什麼事情云云。經查：
  ㈠被告自107年5月1日起，在陳佳玲所經營、址設臺北市○○區○○
    路0段00號之本案養生館擔任白班櫃檯人員；陳佳玲在「○○
    論壇」網站上，刊登以指壓、油壓、舒壓按摩及「只能到現
    場說」等服務之廣告，招攬不特定男客至本案養生館，被告
    與陳佳玲分別擔任白班、晚班櫃檯人員，負責接待男客，每
    次消費時間為60分鐘，男客須交付1,000元與櫃檯人員。俟
    於107年5月11日下午某時許，謝宇俊透過上揭○○論壇廣告，
    並以電話與陳佳玲聯絡確認本案養生館小姐有提供「半套」
    之性交易服務後，旋前往本案養生館，經由被告招呼、接待
    並安排本案養生館內TRAN MONG CAM進入包廂，為謝宇俊從
    事按摩服務，並向謝宇俊收取1,000元。嗣因○○分局員警於1
    07年5月4日、5日瀏覽上開○○論壇廣告，並以電話及至本案
    養生館現場蒐證後，於同年月11日下午3時20分許，持士林
    地院法官核發之搜索票至本案養生館執行搜索，當場查獲上
    情等事實，業據被告於本院所不爭執（見本院卷第97、98頁
    ），復經證人TRAN MONG CAM於警詢時證述、證人即○○分局
    員警賴世融、證人陳佳玲於原審證述、證人謝宇俊於偵查及
    原審證述屬實（見偵卷第29至33、106頁、原審卷一第269至
    290頁、原審卷二第27至41頁），並有個別查詢及列印（詳
    細資料）、士林地院107年聲搜字第246號搜索票、○○分局搜
    索扣押筆錄、扣押物品目錄表、扣押物品清單、現場及扣案
    物照片、○○分局員警密錄器檔案翻拍照片、○○論壇刊登廣告
    截圖列印資料、估價單、收入支出明細、出勤收入明細、電
    話統計資料、臺北市商業處1074年2月27日北市商二字第000
    0000000號函、商業登記抄本、○○分局違反社會秩序維護法
    案件北市警同分刑字第00000000000號、北市警同分刑字第0
    0000000000號處分書、中華電信資料查詢等件在卷可稽（見
    偵卷第34、37、40、41、43、44、46至55、58至60、62至71
    、97頁、原審卷一第47頁），並有衛生紙團1個及1,000元、
    500元現鈔各1張扣案可佐。又上開扣案之衛生紙團1個，經
    送臺北市政府警察局刑事鑑識中心以酸性磷酸酵素檢測法、
    類DNA定量檢測法、人類DNA-STR型別檢測法鑑定，檢出1位
    男性之DNA-STR型別，經比對發現與謝宇俊DNA-STR型別相符
    ，該型別在臺灣地區中國人基因分布期望頻率預估為3.52×1
    0的負19次方乙節，有臺北市政府警察局實驗室案件編號：0
    000000000000號鑑定書1份在卷可按（見原審卷一第29至32
    頁），足認被告前開任意性自白核與事實相符，應堪採信。
  ㈡又證人謝宇俊先於偵查時證稱：因為朋友說○○論壇上有一些
    店家，當天下午剛好有時間，看到他們店裡PO的廣告，伊就
    打電話過去詢問消費方式，問有無半套性服務，對方說有，
    而且很便宜，只要1,500元，伊就前往地址在○○路1段、店名
    是○○泰式養生館之該店。伊到櫃檯後，有說伊要做半套，直
    接付1,500元給櫃檯人員，但櫃檯人員說她只收1,000元，另
    外500元上去的時候交給妹妹，之後伊上樓，對方叫伊換衣
    服洗澡，後來按摩小姐就進來幫伊按摩，並做半套性服務，
    結束後警察就來了等語（見偵卷第107頁）；復於原審證稱
    ：當天中午，伊想到平常○○論壇上都是這樣的廣告，知道其
    中都有一些其他服務，伊那天有點衝動，想要找個地方紓解
    一下，看到他們廣告內容，覺得價位還可以，先打廣告上面
    的電話致電去店家詢問，因為伊要去消費，一定先確認金額
    ，確認伊身上的錢夠不夠，伊有直接問1,500元是否有「半
    套」服務，還是有全套，還是怎麼樣的計費，伊問店家說是
    有「做全的」，還是有「做半的」，「做全的」是做愛，「
    做半的」是用手打手槍，店家說只有「做半的」，就是只有
    打手槍的服務，店家於通話中表示可以直接到店內消費，伊
    確認有，就是可以跟小姐做這樣的交易，伊想說1,500元是
    伊能負荷的範圍，才去臺北市○○區○○路0段00號本案養生館
    。伊進入店內時，櫃檯只有1個女性，伊說剛才有打電話來
    ，要做半套服務，就直接拿出1,500元給櫃檯小姐，伊心想
    如果不是1,500元，伊要轉身走了，所以伊一定會確定金額
    ，她說1,500元沒錯，但是她只先跟伊收1,000元，伊說「50
    0 元要如何處理？」，櫃檯小姐告訴伊說「待會是哪個小姐
    幫你服務，你就交給哪個小姐」，所以櫃檯小姐只有收1,00
    0元，伊是帶著500元上樓交給幫伊按摩的小姐，是櫃檯小姐
    帶伊上樓去包廂；伊在包廂內看到按摩小姐走進來，因為按
    摩小姐好像不會講中文，伊拿500元給她問說「妳懂嗎？」
    ，她就點點頭收走伊的錢，她比一比伊的下面，她的手就過
    來，幫伊抓一抓後背，就開始進入主題；伊剛好射出來，然
    後想要躺下來休息一下，才要換衣服，莫名其妙聽到樓下有
    聲音，伊想說什麼情況就趕快爬起來，想趕快拿衣服，因為
    當時全裸，就有人跑進來叫伊不要動，伊想說什麼事情，後
    來對方拿證件表明是警察，就被警察抓到了等語綦詳（見原
    審卷二第27至38頁）；又證人TRAN MONG CAM於警詢中亦證
    稱：伊從107年5月7日到養生館開始上班，上班時間為中午1
    時至凌晨2時，工作項目是幫客人做半套按摩。伊幫客人按
    摩的費用，是由客人直接給店家，伊幫客人從事半套性交易
    按摩，客人會直接給伊500元；伊有用手幫謝宇俊按摩性器
    官至射精為止，警方現場查扣伊手上持有之500元是伊與謝
    宇俊從事半套色情性交易的所得等語（見偵卷第30至32頁）
    ，足認被告與陳佳玲確有圖利媒介、容留TRAN MONG CAM與
    謝宇俊為猥褻之行為，應堪認定。 
  ㈢被告雖以前開情詞置辯。惟查：
    ⒈證人謝宇俊於原審證稱：伊只知道伊一進門，伊就說伊是
      剛才打電話來的客人，因為這是伊的習慣，無論伊進到什
      麼店家，伊在電話中一定先詢問清楚才會過去，因為以前
      被騙過，譬如電話中說1,500元，進門就變成3,000元、4,
      000元，所以伊我一進門一定不會先脫鞋子，也不會先坐
      ，伊一定再確認一次是否為1,500元，確定了才會做下一
      個動作，準備把錢拿出來給她，因為有的人會在門口或其
      他地方換鞋，因為伊本身完全不愛按摩的人，伊也很怕痛
      ，所以伊不可能去那種地方聽人家講按摩不按摩的事。伊
      自己對自己的習性最瞭解，伊是一個從來不按摩的人，如
      果伊要指壓、油壓，不需要去那種店面，若要按摩，伊隨
      便找盲人按摩只要300元或500元即可，伊看外面價目表才
      知道都很便宜，伊本身是不按摩的人怎麼可能會去，如果
      要按摩，當然要找專業的人按，會去那種地方就是醉翁之
      意不在酒等語明確（見原審卷二第40、41頁），則被告所
      辯是否屬實，即非無疑。
    ⒉又證人賴世融於原審亦證稱：伊先在網路○○論壇發現一則
      類似妨礙風化的廣告訊息，因為講得很入骨，地點又是在
      本轄○○區，內容有留電話，所以伊打電話去問，對方意思
      是說有提供半套的服務、要去現場。伊到現場後是由被告
      出面接待，因為廣告寫得很入骨，所以伊直接問被告你們
      這邊價錢怎麼算、有提供手工嗎？被告回答我「那是你跟
      小姐的事」，她用手比5 說她要收1,000元，500元是給小
      姐。印象中她說按摩1小時店家是收1,000元，500元是另
      外要給小姐的。當伊在問被告有沒有手工時，被告是有點
      頭跟伊回答，被告的手有比5 。後來伊進入包廂內，小姐
      進來的時候，因為伊跟小姐講中文，她聽不懂，她好像不
      會講中文，伊用手機翻譯軟體跟她溝通後，她是說她有做
      全也有做半，半的話是500元，全的話因為伊聽不懂她說
      什麼，且那邊又很暗，最後伊跟她說不用了，單純按摩就
      好，所以伊才會向法院聲請搜索票。伊認定她有違法，因
      為按摩館通常都會先幫伊按摩才會再幫你做，且伊是去蒐
      證的，伊當然要先問她，要再度確認她到底有沒有，也有
      可能是櫃檯唬爛，所以伊才會問她，確定她有之後伊才去
      聲請搜索票。偵卷第51頁上方蒐證影片截圖照片內容就是
      伊是問被告，被告意思是說打手槍要加500元，500元要給
      小姐，被告就手比「5」，下方照片就是跟伊收1,000元，
      她的手就是要拿1,000元等語（見原審卷一第269至285頁
      ）；參以原審勘驗○○分局員警賴世融於107年5月5日喬裝
      男客至現場消費之蒐證錄影檔案，其勘驗結果如下：
　    員警：我剛剛有打電話來。
　　  被告：有有，好請，我帶你上去，坐一下嘛大哥。坐一
            下，我上去就下來跟你聊天嘛。
      ……     
　　  員警：欸你這邊是怎麼算？
　　  被告：〔比出手勢如圖1-2（即左手比5）〕我這邊是1個
            小時1,000塊，100分鐘是1,300〔同時比出手勢如
            圖3（即左手指1）〕，你要哪一個？〔同時比出手勢
            如圖4（即左手比5）〕
      員警：都有手工嗎？
　　  被告：（點頭）那是你們的事喔！
　　  員警：因為我打電話來說15是有手工？
　　  被告：（點頭）那個你給我1,000塊就好，那個給小姐
　　        喔，你給他們。你給我1,000就好。
 　   員警：先給你嗎？
　    被告：給我1,000〔偵查卷第51頁上圖照片（即右手比5
            ）〕，那個給小姐就好了吼（偵查卷第51頁下圖照
            片），OK。好，衣服換一下喔。
　　  有原審勘驗筆錄及畫面截圖照片1份在卷可按（見原審卷
      一第126、127、133、134頁），足認被告明知本案養生館
      有媒介、容留成年女子與男客為猥褻之行為至為明確。
　  ⒊再者，被告自107年5月1日起，受陳佳玲之僱用，擔任本案
      養生館之白班櫃檯人員，且須帶領客人前往包廂，已如前
      述，而本案養生館僅係以布簾區隔包廂與走道，此觀之前
      開原審勘驗筆錄所附畫面截圖照片即明，顯見本案養生館
      之按摩空間隱密性甚低，實處於隨時可供被告查得館內成
      年女子與男客於包廂內從事猥褻行為之狀態，是被告顯可
      輕易探知館內成年女子是否在內從事猥褻行為，足徵TRAN
       MONG CAM在館內之行為，顯然在被告可得管領及監督之
      範圍內，苟非被告容任館內成年女子為猥褻行為，TRAN M
      ONG CAM豈有未取得店家明示或默示同意之情況下，貿然
      為男客從事猥褻行為，故亦可推知TRAN MONG CAM前開替
      從事半套性交易之行為，實係經被告之同意為之。是以，
      被告前開辯稱：伊不知道也管不到TRAN MONG CAM與男客
      私下做什麼事情云云，顯係事後卸責之詞，不足採信。
    ⒋綜上，被告於謝宇俊前往本案養生館消費時，招呼、接待
      並安排TRAN MONG CAM至包廂內為謝宇俊提供「半套」之
      性交易服務，為店家之被告、TRAN MONG CAM分別可獲得1
      ,000元、500元，業如前述，是被告於謝宇俊前往該店消
      費時，即有意圖使成年女子與他人為猥褻之行為而媒介、
      容留以營利之主觀犯意及客觀行為，至為灼然。
  ㈣至於證人陳佳玲於偵查及原審固證稱：本案養生館指壓、油
    壓100分鐘1,300元、60分鐘1,000元，沒有1,500元的收費項
    目，伊沒有在○○論壇刊登廣告，也不知道小姐為何幫客人做
    半套性服務，伊不允許小姐跟客人收小費，也不允許小姐做
    色情交易，0000000000號電話號碼是伊的號碼，但伊沒有接
    到任何（員警查訪）電話等語（見偵卷第104頁、原審卷一
    第290至293頁），惟核與證人謝宇俊、賴世融、TRAN MONG 
    CAM 上揭證述不符，且原審勘驗員警賴世融於查獲前即107
    年5 月4日、5日、11日撥打○○論壇上之廣告電話錄音檔案，
    該接聽電話之女子聲音為陳佳玲之聲音乙節，亦為被告於原
    審陳明無誤（見原審卷一第122至126頁）；參以○○論壇廣告
    上刊載行動電話門號0000000000之申請人為陳佳玲乙情，有
    ○○論壇廣告截圖影本及中華電信資料查詢結果各1份在卷可
    按（見偵卷第54頁、原審卷一第47頁），則證人陳佳玲前開
    證述顯非實在，不足採信，其前開證述自不足為有利被告之
    認定。
  ㈤綜上所述，被告前開所辯，顯屬事後空言卸責之詞，不足採
    信。本件事證已臻明確，被告犯行洵堪認定，應予依法論科
    。
二、論罪：
  ㈠按刑法第231條第1項規定，以行為人已具營利之目的而有圖
    使男女與他人為性交，而引誘、容留或媒介之行為為已足，
    不以實際得利為必要，所稱引誘指逗引誘惑之意，即男女初
    無與人為性交之意思，因行為人之逗引誘惑而始與人為性交
    之意；媒介指居間介紹，使男女因行為人之介紹牽線行為而
    能與他人為性交；容留指提供為性交之場所而言，如行為人
    引誘、媒介於前，復加以容留在後，其引誘、媒介之低度行
    為應為容留之高度行為所吸收，不另論罪。查被告擔任本案
    養生館之白班櫃檯人員，於謝宇俊前往本案養生館消費時，
    意圖營利，招呼、接待並安排TRAN MONG CAM至包廂內為謝
    宇俊提供「半套」之性交易服務，是核被告所為，係犯刑法
    第231條第1項之意圖使女子與他人為猥褻之行為，而容留以
    營利罪。
  ㈡次按刑法第231條第1項所稱「媒介」，係指居間介紹，使男
    女因行為人之介紹牽線行為而能與他人為性交、猥褻；「容
    留」指提供為性交、猥褻之場所而言，如行為人引誘、媒介
    於前，復加以容留在後，其引誘、媒介之低度行為應為容留
    之高度行為所吸收（最高法院94年度台上字第6002號判決意
    旨參照）。故本件被告媒介之低度行為應為容留之高度行為
    所吸收，不另論罪。
  ㈢被告與陳佳玲間就上開犯行，有犯意聯絡及行為分擔，應皆
    為共同正犯。
三、沒收：
　㈠扣案之1,000元現鈔，為本件被告之犯罪所得，應依刑法第38
    條之1第1項前段宣告沒收。
　㈡至於扣案之500元（即TRAN MONG CAM身上所查扣之現金）為T
    RAN MONG CAM之性交易所得，並非本件被告之犯罪所得；而
    扣案之ASUS廠牌手機1支（內含有行動電話門號0000000000
    號SIM卡1張），並非供前開犯罪所用之物，業據被告於原審
    供明在卷（見原審卷二第54頁），爰不予宣告沒收，附此敘
    明。
四、駁回上訴之理由：
    原審審理結果，認被告所犯罪證明確，而適用刑法第28條、
    第231條第1項、第41條第1項前段、第38條之1第1項等規定
    ，並審酌被告不思以正道取財，反藉媒介女子與他人為猥褻
    行為以牟利，敗壞社會風氣，所為實不足取，兼酌其於本案
    前並無犯罪前科紀錄，素行尚佳，其自稱小學畢業之智識程
    度、現無業、與配偶及其家人同住，及參與本案犯行係擔任
    現場櫃檯人員之分擔、對社會善良風氣所生之危害程度，暨
    其犯罪之動機、目的、手段，與犯罪後飾詞否認犯行，未見
    真切之悔意等一切情狀，量處有期徒刑5月，並諭知易科罰
    金之折算標準；且就沒收部分說明扣案之1,000元現鈔諭知
    沒收之法律依據，另就其餘扣案物說明不予沒收之理由，經
    核認事用法均無違誤，量刑亦屬妥適。是被告猶執前詞否認
    犯罪，上訴指摘原審判決不當云云，為無理由，應予駁回。
據上論斷，應依刑事訴訟法第368條，判決如主文。
本案經檢察官黃德松提起公訴，檢察官何明楨到庭執行職務。
中　　華　　民　　國　　109 　年　　4 　　月　　22　　日
                  刑事第十一庭  審判長法 官  楊力進
                                      法 官  沈君玲
                                      法 官  雷淑雯
　　　　　　　　　　　　　　　　　　　
以上正本證明與原本無異。
如不服本判決應於收受送達後20日內向本院提出上訴書狀，並應
敘述具體理由；其未敘述上訴理由者，應於上訴期間屆滿後20日
內向本院補提理由書（均須按他造當事人之人數附繕本）「切勿
逕送上級法院」。
                                      書記官 林立柏
中　　華　　民　　國　　109 　年　　4 　　月　　28　　日
附錄本案論罪科刑法條：
中華民國刑法第231條
（圖利使人為性交或猥褻罪）
意圖使男女與他人為性交或猥褻之行為，而引誘、容留或媒介以
營利者，處5年以下有期徒刑，得併科10萬元以下罰金。以詐術
犯之者，亦同。
公務員包庇他人犯前項之罪者，依前項之規定加重其刑至二分之
一。